臺灣桃園地方法院刑事判決　　　　　　99年度審易字第1786號
公　訴　人　臺灣桃園地方法院檢察署檢察官
被　　　告　黃美霞
上列被告因業務侵占案件，經檢察官提起公訴（99年度偵緝字第
322 號、第324 號），被告於本院準備程序進行中，就被訴事實
為有罪之陳述，經本院告知簡式審判程序意旨，並聽取公訴人及
被告之意見後，本院合議庭裁定依簡式審判程序審理，判決如下
：
    主    文
黃美霞共同意圖為自己不法之所有，而侵占對於業務上所持有之
物，處有期徒刑陸月，如易科罰金，以新臺幣壹仟元折算壹日。
緩刑年，並應於緩刑期間內向告訴人全鋒汽車股份有限公司給
付新臺幣一百一十四萬元，給付方式為自民國一百年二月二十日
起至一百零三年三月二十日止，按月於每月二十日給付新臺幣
萬元予告訴人，如有一期不履行，視為全部到期。
    事    實
一、黃美霞係擔任全鋒汽車股份有限公司（下稱全鋒公司）所經
    經營，址設桃園縣蘆竹鄉○○路○段256 號之台茂加油站副
    站長，負責拓展業務、管理人事及收取應收帳款之事項，為
    從事業務之人。詎其竟與康素苓（另經本院以98年度易字第
    1203號判決判處有期徒刑6 月，緩刑2 年確定）共同基於意
    圖為自己不法之所有，基於業務侵占之犯意聯絡，於附表編
    號一至五所示之時間，利用業務上收取如附表編號一至五所
    示之全鋒公司客戶加油款項之機會，接續將如附表編號一至
    五所示之全鋒公司客戶支付之加油款項，共同予以侵占入己
    ；黃美霞復承前意圖為自己不法所有之單一犯意，於附表編
    號六、七所示之時間，利用業務上收取如附表六、七所示之
    全鋒公司客戶加油款項之機會，接續將如附表編號六、七所
    示之全鋒公司客戶支付之加油款項，予以侵占入己。案經全
    鋒公司加油站事業部襄理張秀雲稽核帳務時，始悉上情。
二、案經全鋒公司訴由桃園縣政府警察局蘆竹分局報請臺灣桃園
    地方法院檢察署檢察官偵查起訴。
    理    由
一、本案被告黃美霞所犯係死刑、無期徒刑或最輕本刑為3 年以
    上有期徒刑以外之罪，其於本院準備程序期日中就被訴事實
    為有罪之陳述，經本院告知簡式審判程序之旨，並聽取當事
    人意見後，由本院依刑事訴訟法第273 條之1 第1 項規定裁
    定進行簡式審判程序，核先敘明。
二、上揭犯罪事實，業據被告黃美霞於本院審理時坦承不諱，並
    有告訴代理人蔡鴻祥、證人即另案被告康素苓分別於警詢、
    檢察官偵訊及本院審理時之陳述。此外，尚有攷勤表、加油
    紀錄、黃美霞及康素苓業務侵占明細、統一發票、全鋒汽車
    （股）台茂加油站傳票、收款收據、收款證明、支出證明單
    等在卷可稽。足認被告上開任意性自白與事實相符，堪以採
    信。本件事證明確，被告犯行洵堪認定，應依法論罪科刑。
三、核被告黃美霞如附表編號一至七所為，係犯刑法第336 條第
    2 項之業務侵占罪。按所稱接續犯，係指數個在同時同地或
    密切接近之時地，侵害同一法益之行為，因各舉動之獨立性
    極為薄弱，社會通念認為無法強行分開，乃將之包括是為一
    個行為之接續進行，給予單純一罪之刑法評價（最高法院96
    年度臺上字第787 號判決意旨參照）。查被告於附表編號一
    至七所示之時間，於密接之時、地，侵占如附表編號一至七
    所示之全鋒公司客戶支付之加油款項，乃基於單一業務侵占
    之犯意，予以侵占入己，係一業務侵占行為接續之數個動作
    ，祇論以一業務侵占罪為已足。至附表編號六、七之部分，
    係公訴人擴張之一部犯罪事實，與檢察官起訴之犯罪事實，
    有接續犯之實質上一罪之關係，為起訴效力所及，本院自得
    併予審究，附此敘明。被告黃美霞與康素苓就如附表編號一
    至五所示之侵占犯行，有犯意聯絡與行為分擔，應論以共同
    正犯。爰審酌被告犯罪之動機、目的、手段、生活狀況及其
    利用職務上之機會，將業務上所持有之物侵占入己，所生危
    害非輕，本應重懲，姑念其犯後坦承犯行，態度尚可，量處
    如主文所示之刑，並諭知易科罰金之折算標準，以示懲儆。
    末查，被告前未曾受有期徒刑以上刑之宣告，有臺灣高等法
    院被告前案紀錄表1 份附卷足參，其因一時失慮，偶罹刑典
    ，本院認被告經此刑之宣告後，應知警惕而無再犯之虞，且
    其已與告訴人全鋒公司達成和解，願意賠付告訴人之損失，
    告訴代理人時並當庭表示予被告緩刑之機會，有和解書及告
    訴代理人於本院100 年2 月14日審理筆錄各1 份附卷可查。
    本院因認被告暫不執行其刑為當，爰逕依刑法第74條第1 項
    第1 款、第2 項第3 款之規定，併宣告緩刑3 年，並應於緩
    刑期間內向告訴人全鋒公司給付新臺幣（下同）114 萬元，
    給付方式為自100 年2 月20日起至103 年3 月20日止，按月
    於每月20日給付30,000元予告訴人，如有一期不履行，視為
    全部到期。
四、依刑事訴訟法第273 條之1 第1 項、第299 條第1 項前段、
    ，刑法第28條、第336 條第2 項、第41條第1 項前段、第74
    條第1 項第1 款、第2 項第3 款，刑法施行法第1 條之1 第
    1 項、第2 項前段，判決如主文。
本案經檢察官簡方毅到庭執行職務。
中    華    民    國    100   年    2     月    25    日
                        刑事庭  法  官  鍾雅蘭
以上正本證明與原本無異。
如不服本判決，得自收受送達之翌日起10日內向本院提出上訴狀
（應附繕本），其未敘述上訴理由者，應於上訴期間屆滿後20日
內補提理由書狀於本院，上訴於臺灣高等法院。
                                書記官  石曉芸
中    華    民    國    100   年    2     月    25    日
附錄本案論罪科刑依據之法條：
中華民國刑法第336條（公務公益侵占罪、業務侵占罪）
對於公務上或因公益所持有之物，犯前條第1 項之罪者，處1 年
以上7 年以下有期徒刑，得併科5 千元以下罰金。
對於業務上所持有之物，犯前條第1 項之罪者，處6 月以上5 年
以下有期徒刑，得併科3 千元以下罰金。
前二項之未遂犯罰之。
附表：
┌─┬───┬────────┬────────┬───────┬──────┐
│編│行為人│侵占時間        │全鋒公司客戶名稱│侵占金額      │備註        │
│號│      │（民國）        │                │（新臺幣）    │            │
├─┼───┼────────┼────────┼───────┼──────┤
│一│黃美霞│96年3 月30日至96│協盟起重工程行  │5萬元         │            │
│  │康素苓│年4 月2 日間某日│                │              │            │
├─┼───┼────────┼────────┼───────┼──────┤
│二│黃美霞│96年12月12日至97│國芳電子股份有限│5仟元         │            │
│  │康素苓│年3 月26日間某日│公司            │              │            │
├─┼───┼────────┼────────┼───────┼──────┤
│三│黃美霞│97年4 月16日至97│合富企業社      │10萬元        │            │
│  │康素苓│年4 月18日間某日│                │              │            │
├─┼───┼────────┼────────┼───────┼──────┤
│四│黃美霞│97年5 月15日    │國產實業建設股份│13萬元        │            │
│  │康素苓│                │有限公司        │              │            │
├─┼───┼────────┼────────┼───────┼──────┤
│五│黃美霞│97年5 月至6 月間│石繶工業股份有限│64萬1,808元   │            │
│  │康素苓│                │公司            │              │            │
├─┼───┼────────┼────────┼───────┼──────┤
│六│黃美霞│96年3月30日起   │磊鑫鼎有限公司  │99萬6,304元   │            │
│  │      │97年6月間某日止 │                │              │            │
├─┼───┼────────┼────────┼───────┼──────┤
│七│黃美霞│同上            │福業電子股份有限│5萬元         │            │
│  │      │                │公司            │              │            │
└─┴───┴────────┴────────┴───────┴──────┘